JAKUB T. JANKIEWICZ



zamieszkanie: Bliżyn, Świętokrzyskie

tel: +48 796 478 641

email: jcubic@onet.pl

www: jcubic.pl/me

github: github.com/jcubic

 ${\color{red} codepen.io/jcubic}$

linkedin: /in/jakubjankiewicz/

PROFIL

Jestem programistą głównie Front-End, z wieloletnim doświadczeniem. Jestem zainteresowany pracą zdalną najlepiej związaną z React JS, React Native, Next JS, GraphQL, TypeScript, czy bazami danych jak Firebase.

Uwielbiam pisać czysty kod, chciałbym także mieć możliwość poszerzyć umiejętności w pisaniu testów automatycznych (jest, jasmine, Cypress).

Oprócz programowania mam także wiedzę na temat SEO, bezpieczeństwa aplikacji oraz pisania tekstów technicznych.

DOŚWIADCZENIE ZAWODOWE:

Piwik PRO - Senior JavaScript Developer (Cookie Information) - SCRUM, JIRA, TypeScript, React.js, TypeScript, NPM, GIT, Docker, Kubernetes

Britenet - Senior React Developer (aplikacja mobilna dla IGT) - SCRUM, JIRA, TypeScript, React.js, ReactNative,

Expo, Android, Zustand, NPM, GIT

2016-2023 ASTEK Polska - Senior Front-End Developer (projekty dla firmy farmaceutycznej) - SCRUM, JIRA, Angular.js, Angular, GIT, R, Shiny, webpack, NPM, jQuery, React.js,

Vue.js, Docker, Ansible, OpenStack

2015 XPro sp. z o. o. - JavaScript Developer (JIRA, Angular.js,

GIT)

2014 Levitated - JavaScript Developer (projekt dla firmy WhenToManage) - SCRUM, JIRA, Angular.js, Git

2013-2014 Z500 - Specjalista IT - Back-end (php, mysql, Svn)

i Front-End

Grupa Edykacyjna S.A. - Programista - praca nad grami

HTML5 dla projektu Unijnego e-podręcznik

2012-2013 VocallyTalended - praca nad interfacem JavaScript/CSS/ jQuery, konsultacje na temat projektu informatycznego

oraz projekt bazy danych dla portalu społecznościowego

2011-2012 Aiki Lab PTE. LTD. Web Developer - praca nad stroną openclipart.org, aplikacją AikiFramework oraz

tworzenie stron korzystając z Aiki (php, MySQL,

 $JavaScript,\ JSON\text{-}RPC, HTML, CSS, jQuery, Bazaar, Git)$

JavaScript, Lisp, Scheme, Clojure, R, PHP, Python,

2011 Snapzu sp. z o. o. Front-End Developer (CSS, JavaScript, jQuery, HTML, Smarty, SVN, Basecamp)

UMIEJĘTNOŚCI:

JĘZYKI

TypeScript, SQL, Bash, Mustache, Markdown, Twig, EJS,
PROGRAMOWANIA
Liquid, XML, SVG, HTML, CSS, RegEx (rzadko używane:

C/C++, Java, Asembler, Ruby)

NARZĘDZIA Docker, Ansible, GNU Emacs, GIT, Apache, JIRA,

GNU/Linux, Windows, Inkscape, GIMP, VirtualBOX

TECHNOLOGIE

jQuery, React.js, ReactNative, Redux, Next.js, JWT,
Node.js, Prisma, Express.js, GraphQL, Jasmine, Jest,
Cypress, Jekyll, Eleventy, Docusaurus, SlimFramework,

 $Shiny\ (jezyk\ R),\ JSON\text{-}RCP,\ ERD,\ MySQL,\ SQLite,$

Firebase, Electron

SEO (pozycjonowanie), Bezpieczeństo aplikacji (ethical hacking), pisanie artykułów branżowych, podstawy storytellingu, teoretyczne podstawy mentoringu oraz

storytellingu, teoretyczne podstawy mentoringu oraz prowadzenia szkoleń. podstawy grafiki komputerowej

(głównie wektorej).

ZNAJOMOŚĆ JĘZYKÓW:

Angielski średnio zaawansowany Polski ojczysty

WYKSZTAŁCENIE:

2011 - 2014 2002 - 2007 Studia Inżynierskie na kierunku "Informatyka" o specjalności "Systemy Informacyjne" na Politechnice Świetokrzyskiej

2000 - 2002

Niepubliczne Policealne Studium Elektroniczne Towarzystwa Wiedzy Powszechnej o specjalności "Systemy Komputerowe"

1995 - 2000

Technikum Elektroniczne o specjalności "radiotechnika i telewizja" w ZSZ nr 1 im. Bohaterów Września 1939 r. w Skarzysku - Kamiennej

PROJEKTY OPEN SOURCE:

JQUERY TERMINAL

Biblioteka, można ją nazwać frameworkiem do tworzenia aplikacji wiersza poleceń na stronach internetowych. Posiada bardzo dużo fukcji. Jak animacje czy podświetanie kodu zdefiniowane przez użytkownika.

GIT WEB TERMINAL

Aplikacja wiersza poleceń używająca Isomorphic-git dająca dostęp do gita w przeglądarce. Posiada ciekawe zastosowanie Service Workera.

LEASH SHELL

Aplikacja dająca dostęp do wiersza poleceń dla hostigów PHP, które nie dają dostępu do SSH. Posiada dostęp do edytora vi oraz Emacs or dostęp do bazy danych MySQL.

ISOMORPHIC-GIT

Implementacja gita w JavaScript dla przeglądarki i NodeJS. Jestem aktywnym managerem projektu (ang. maintainer). Autor projektu zrezygował z aktywej pracy nad projektem. Zajmuję się komunikacją z użytkownikami, robieniem Code Review, mergowaniem zmian i wyznaczeniem kierunku.

SYSEND

Biblioteka do wysyłania komunikatów w czystym Vanilla JavaScript. Bez zależności zewnętrznych używających natywnych API. Które posiada bardzo proste w użyciu API.

GGTIPS

Pakiet R do tworzenia tooltipów na wykresach za pomocą popularnej biblioteki ggplot, jestem autorem części front-end'owej. W ramach pracy dla klientta ASTEK Polska (firmy farmaceutycznej)

GAIMAN

Język programowania podobny do Ruby, który kompiuje się do języka JavaScript. Suży głównie do tworzenia aplikacji wiersza poeceń dla jQuery Termial. Założeniem jest, aby łatwiej tworzyć przygodowe gry tekstowe. Mam w planach dodanie także obsługi zwykłego wiersza poleceń.

LIPS

Interpreter dialektu Scheme jezyka Lips w JavaScript. Początkowo miał to być po prostu lisp bazujący na Scheme, ale potem postanowiłem że będzie to pełno prawny zgodny ze specyfikacją R7RS jezyk Scheme plus moje usprawnienia.

TAGGER

Prosty Edytor tagów w Vanilla Java Script bez zależności zewnętrznych.

WAYNE

Biblioteka w Vanilla JavaScript, która przy pomocy Service Workera umożliwia tworzenie fikcyjnych odpowiedzi serwera, dzięki API bazującemu na express.js.

KURSY I SZKOLENIA:

Kurs Reacta - DevMastry
Akademia Mentora: mentoring i programy
mentoringowe w praktyce
Trainer course – IT trainer
Train the Trainer
SEO + Content + Link Building
Optimized Content Marketing

WOLONTARIAT:

WIKIPEDIA

Jestem przewodnikiem dla początkujących oraz trenerem w polskiej Wikipedii. Pomagam odpowiadając na pytania nowych użytkowników, oraz monitoruję swoich podopiecznych nawet jeśli nie zadają pytań bezpośrednio. Prowadzę szkolenia online oraz stacjonarnie na temat prawa autorskiego, licencji Creative Commons, oraz Wikimedia Commons.

FREECODECAMP

Piszę artykuły techniczne oraz dzielę się wiedzą.

OPENCLIPART

Byłem członkiem strony openclipart.org od 2006 roku, tworząc grafiki wektorowe w domenie publicznej. Później dołączyłem jako wolontariusz, pracując nad stroną, która korzystała z AikiFramework — systemu zarządzania treścią opartego na widżetach w bazie danych.

ZAINTERESOWANIA/HOBBY:

Programowanie, Open Source, Projektowanie Logo i Logotypów, Matematyka, Fotografia, RPG, Komiksy, Manga, Anime, Fantastyka, Cyberpunk, Edycja Wikipedii, Dzielenie się wiedzą poprzez pisanie artykułów technicznych oraz odpowiadanie na pytania programistyczne na StackOverflow i w Social Media (głównie JavaScript), SEO, Cyberbezpieczeństwo, Storytelling, Grywalizacja.

Wyrażam zgodę na przetwarzanie moich danych osobowych dla potrzeb niezbędnych do realizacji procesu rekrutacji (zgodnie z ustawą z dnia 10 maja 2018 roku o ochronie danych osobowych (Dz. Ustaw z 2018, poz. 1000) oraz zgodnie z Rozporządzeniem Parlamentu Europejskiego i Rady (UE) 2016/679 z dnia 27 kwietnia 2016 r. w sprawie ochrony osób fizycznych w związku z przetwarzaniem danych osobowych i w sprawie swobodnego przepływu takich danych oraz uchylenia dyrektywy 95/46/WE (RODO).